# 递延收益分期计入应纳税所得额

提问人：大葱拌牛肉 时间：2016-06-04 08:53:02
递延收益中的与资产相关的政府补助金额，在收到时不计入应纳税所得额，在后期摊销计入营业外收入时再计入营业外收入计缴所得税可以吗？可以不确认递延所得税资产吗？

回答人：chenyiwei
你说的处理是将该政府补助作为不征税收入处理。请对照财税[2008]151号和财税[2011]70号文件规定的条件，判断其是否满足作为不征税收入的条件，并提示企业与其主管税务机关沟通确认。